臺灣宜蘭地方法院刑事判決
111年度交訴字第58號
公  訴  人  臺灣宜蘭地方檢察署檢察官
被      告  吳珏姍


上列被告因過失致死案件，經檢察官提起公訴（111年度偵字第4
286號），被告於準備程序中就被訴事實為有罪之陳述，本院於
聽取當事人之意見後，合議庭裁定由受命法官獨任改依簡式審判
程序審理，並判決如下：
    主  文
甲○○犯過失致人於死罪，處有期徒刑肆月，如易科罰金，以新
臺幣壹仟元折算壹日。
    犯罪事實
一、甲○○於民國111年1月30日7時25分許，騎乘車牌號碼000-000
    0號重型機車沿宜蘭縣壯圍鄉新南路二段（起訴書誤載為新
    南路）由西往東方向行駛，行經宜蘭縣壯圍鄉新南路二段與
    新南路之交岔路口時，本應注意汽車行駛至閃光黃燈號誌後
    接續無號誌路口時，應減速慢行，作隨時停車之準備，而依
    當時天候陰、日間自然光線、柏油路面濕潤、無障礙物且視
    距良好，並無不能注意之情事，竟疏未注意及此，不慎與沿
    新南路（起訴書誤載為新南路二段）由北往南駛至上開路口
    左轉接續向右偏行、亦疏未注意右側直行來車與並行間隔之
    李張秀蘭所騎乘車牌號碼000-0000號重型機車碰撞，李張秀
    蘭因而人車倒地，並受有頭部外傷、右側顱骨骨折、左側急
    性硬腦膜下出血併中線偏移、腦幹嚴重壓迫、外傷性蜘網膜
    下腔出血及右側第2至7及第10肋骨骨折併氣血胸等傷害後，
    經送醫延至同日17時1分不治死亡。而員警據報前往現場處
    理時，甲○○在場，在有偵查犯罪職權之機關或公務員發覺前
    ，即向到場員警坦承肇事而自首接受裁判。
二、案經李張秀蘭之子乙○○告訴及臺灣宜蘭地方檢察署檢察官簽
    分後偵查起訴。
    理  由
一、按除被告所犯為死刑、無期徒刑、最輕本刑為3 年以上有期
    徒刑之罪或高等法院管轄第一審案件者外，於第一次審判期
    日前之準備程序進行中，被告先就被訴事實為有罪之陳述時
    ，審判長得告知被告簡式審判程序之旨，並聽取當事人、代
    理人、辯護人及輔佐人之意見後，裁定進行簡式審判程序，
    刑事訴訟法第273 條之1 第1 項定有明文。經核本件被告甲
    ○○所犯係死刑、無期徒刑、最輕本刑為3 年以上有期徒刑以
    外之罪，其於準備程序中就被訴事實為有罪之陳述，經法官
    告知簡式審判程序之旨，並聽取公訴人、被告之意見後，本
    院爰依首揭規定，裁定進行簡式審判程序。是本案之證據調
    查，依同法第273 條之2 規定，不受同法第159 條第1 項、
    第161 條之2 、第161 條之3 、第163 條之1 及第164 條至
    170 條規定之限制，合先敘明。
二、上開犯罪事實，業據被告於警詢、偵查中、本院準備程序及
    簡式審判程序時坦承不諱，核與證人即告訴人乙○○於警詢及
    偵訊時證述之情節相符（相字卷第6至7、8至11、60、62頁
    、偵卷第6、9頁、），並有國立陽明交通大學附設醫院診斷
    證明書、消防機關救護紀錄表、道路交通事故現場圖、道路
    交通事故調查表㈠、㈡、事故現場照片等（相字卷第18至19、
    24至27、35至59、71至76、78至93頁）在卷可參；而被害人
    李張秀蘭係因本件車禍事故死亡乙情，亦經臺灣宜蘭地方檢
    察署檢察官督同法醫師相驗屬實，製有勘（相）驗筆錄、相
    驗屍體證明書、檢驗報告書、相驗照片等（相字卷第61、63
    至67、71至76頁）附卷可稽。按行經設有彎道、坡路、狹路
    、狹橋、隧道、學校、醫院標誌之路段、道路施工路段、泥
    濘或積水道路、無號誌之交岔路口及其他人車擁擠處所，或
    因雨霧致視線不清或道路發生臨時障礙，均應減速慢行，作
    隨時停車之準備；汽車行駛時，駕駛人應注意車前狀況及兩
    車並行之間隔，並隨時採取必要之安全措施，不得在道路上
    蛇行，或以其他危險方式駕車。道路交通安全規則第93條第
    1項第2款、第94條第3項分別定有明文。本件被告於上開時
    間騎乘機車行經該處時，自應遵守前揭道路交通安全規則，
    而依當時天候陰、日間自然光線、柏油路面濕潤、無障礙物
    且視距良好等情形，並無不能注意之情事，竟疏未注意減速
    慢行並作隨時停車之準備，而以時速約60公里之速度行經上
    開地點並與被害人所騎乘之機車碰撞，被害人因而受有頭部
    外傷、右側顱骨骨折、左側急性硬腦膜下出血併中線偏移、
    腦幹嚴重壓迫、外傷性蜘網膜下腔出血及右側第2至7及第10
    肋骨骨折併氣血胸等傷害，經送醫不治死亡，此為被告坦認
    在案，亦有交通部公路總局臺北區監理所111年5月20日北監
    基宜鑑字第1110105957號函暨所附基宜區第0000000號鑑定
    意見書、交通部公路總局111年7月6日路覆字第1110066983
    號函暨所附覆議字第0000000號覆議意見書等（相字卷第94
    至96頁、偵卷第10至12頁）在卷可證，其鑑定意見內容略為
    「甲○○駕駛普通重機車，行經閃光黃燈號誌後接續無號誌岔
    路口，未減速慢行，作隨時停車之準備，為肇事次因；李張
    秀蘭駕駛普通重機車，行經閃光紅燈號誌路口，左轉彎接續
    往右偏行欲右轉時，未注意右側直行來車與並行間隔，為肇
    事主因」，是被告之駕駛行為具有過失至為灼然。再被害人
    因本件事故受有上開傷害，經送醫後不治死亡，被告之過失
    行為與被害人之死亡結果間，顯具有相當因果關係。綜上所
    述，被告之自白核與事實相符，本件事證明確，被告過失致
    死犯行洵堪認定，應予依法論科。
三、論罪科刑：
（一）核被告所為，係犯刑法第276條之過失致人於死罪。被告
      於員警據報前往現場時在場，在有偵查犯罪職權之機關或
      公務員發覺前，即向到場員警坦承肇事而自首接受裁判，
      有宜蘭縣政府警察局礁溪分局交通分隊道路交通事故肇事
      人自首情形紀錄表可稽，認其符合自首之要件，爰依刑法
      第62條前段之規定減輕其刑。
（二）爰審酌被告前無犯罪前科紀錄，有臺灣高等法院被告前案
      紀錄表1份在卷可稽，其騎乘機車未遵守前開交通規則致
      與同有過失之被害人發生碰撞，並造成被害人死亡之結果
      ，其犯行雖非如故意行為之惡性重大，然被告對於本件車
      禍之發生，確有前揭過失，使被害人之子女、家人遭受喪
      親之痛，心理承受嚴重創傷，內心之悲痛、遺憾，經久難
      以平息、彌補，衡以被告因賠償金額與告訴人無共識，而
      未能達成和解，另考量被告犯後自始坦承犯行之態度，自
      陳目前無業，需扶養其1名未成年子女、父母及公婆、家
      庭經濟狀況小康之生活狀況，以及大學畢業之智識程度等
      一切情狀，量處如主文所示之刑，並諭知易科罰金之折算
      標準。
據上論斷，應依刑事訴訟法第284條之1、第273條之1第1項、第2
99條第1項前段，刑法第276條、第62條前段、第41條第1項前段
，刑法施行法第1條之1第1項，判決如主文。
本案經檢察黃明正提起公訴，檢察官葉怡材到庭執行職務。
中　　華　　民　　國　　111 　年　　9 　　月　　20　　日
                 刑事第一庭  法  官  程明慧
以上正本證明與原本無異。
如不服本判決應於收受送達後20日內向本院提出上訴書狀，並應
敘述具體理由。
                             書記官  高雪琴
中　　華　　民　　國　　111 　年　　9 　　月　　20　　日
附錄本案論罪科刑法條：
中華民國刑法第276條
因過失致人於死者，處5年以下有期徒刑、拘役或50萬元以下罰
金。